---
title: "Karate"
output:
  html_document:
    df_print: paged
---

Escoge una gráfica de tu interés (por ejemplo de moviegalaxies,
o alguna del paquete *igraph*). 

 - ¿Cuáles son los nodos más importantes? Considera betweeness, closeness,
 centralidad de eigenvector.
 - Grafica (ggraph o visNetwork) usando una algoritmo de fuerza y mostrando con tamaño y/o color las importancias. Si tu gráfica es muy grande puedes exportar a *gml* para utilizar Gephi (ver notas).

Por ejemplo:

Si consideramos los datos *karate* del paquete *igraphdata*,
donde los nodos son el número de actividades comunes que los
miembros del club tomaban.

```{r}
#install.packages("igraphdata")
library(tidyverse)
library(tidygraph)
library(ggraph)
library(igraphdata)
data(karate)
componentes <- igraph::decompose(karate)
#head(componentes)
componente_grande <- componentes[[1]]
karate <- componente_grande %>% as_tbl_graph() %>%
  activate(edges) %>% 
  mutate(weights = 1) %>% 
  activate(nodes) %>% 
  mutate(importancia_betweenness = centrality_betweenness()) %>%
  mutate(importancia_closeness = centrality_closeness()) %>%
  mutate(importancia_eigen = centrality_eigen())
    
```


```{r}
nodos_imp <- karate %>% activate(nodes) %>% as_tibble() %>%
    arrange(desc(importancia_betweenness))
nodos_imp
qplot(pull(nodos_imp, importancia_betweenness))
```


```{r}
nodos_imp <- karate %>% activate(nodes) %>% as_tibble() %>%
    arrange(desc(importancia_closeness))
nodos_imp
qplot(pull(nodos_imp, importancia_closeness))
```


```{r}
nodos_imp <- karate %>% activate(nodes) %>% as_tibble() %>%
    arrange(desc(importancia_eigen))
nodos_imp
qplot(pull(nodos_imp, importancia_eigen))
```

##Betweeness

```{r, fig.width = 12, fig.height = 12}
ggraph(karate, layout = "auto") +
  geom_edge_link(alpha=0.2) +
  geom_node_point(aes(size = importancia_betweenness, colour = importancia_betweenness)) +
  geom_node_text(aes(label = name), nudge_y = 0.2, size=4) +
  theme_graph(base_family = 'sans')
```

## Closeness

```{r, fig.width = 12, fig.height = 12}
ggraph(karate, layout = "auto") +
  geom_edge_link(alpha=0.2) +
  geom_node_point(aes(size = importancia_closeness, colour = importancia_closeness)) +
  geom_node_text(aes(label = name), nudge_y = 0.2, size=4) +
  theme_graph(base_family = 'sans')
```


## Eigen

```{r, fig.width = 12, fig.height = 12}
ggraph(karate, layout = "auto") +
  geom_edge_link(alpha=0.2) +
  geom_node_point(aes(size = importancia_eigen, colour = importancia_eigen)) +
  geom_node_text(aes(label = name), nudge_y = 0.2, size=4) +
  theme_graph(base_family = 'sans')
```