---
title: "01-market-basket-tarea"
author: "Soledad Perez"
date: "27/1/2019"
output: pdf_document
---

```{r setup, include=FALSE}
knitr::opts_chunk$set(echo = TRUE)
```

```{r, warning=FALSE, message=FALSE, echo=FALSE}
library(arules)
library(arulesViz)
library(tidyverse)
library(purrr)
```


1. Considera los datos de *datos/recetas*. Lee los datos, asegúrate
que puedes filtrar por tipo de cocina, y que puedes aplicarles
la función *apriori* de *arules* (o cualquier otra herramienta que 
estés utilizando). Calcula la frecuencia de todos los artículos (ingredientes). **El resto de este ejercicio lo haremos a principio
de la siguiente clase**. Acerca de los datos: Cada receta es una canasta, y los
artículos son los ingredientes que usan. Puedes consultar el artículo
original [aquí](https://www.nature.com/articles/srep00196.pdf).


```{r}
recetas <- read.csv("../datos/recetas/srep00196-s3.csv")
#recetas <- data.frame(recetas)
head(recetas)
#class(recetas) --"data.frame"
```
```{r}
#xy.list <- split(xy.df, seq(nrow(xy.df)))
#ldf = lapply(as.list(1:dim(df)[1]), function(x) df[x[1],])
#flatten(by_row(xy.df, ..f = function(x) flatten_chr(x), .labels = FALSE))
ldf <- flatten(by_row(recetas, ..f = function(x) flatten_chr(x), .labels = FALSE))
```



```{r}
#is.na(recetas)
rec_cols <- is.na(recetas)
head(rec_cols)
```

```{r}
#list_recetas <- as.list(as.data.frame(t(recetas)))
#list_recetas[[1]]
#list_recetas[[5]]
```

```{r}
list_recetas_2 <- as(t(recetas),'list')
```

```{r}
list_recetas_2 <- as(as.data.frame(t(recetas),na.rm=TRUE),'list')
```


```{r}
sprintf("Número de canastas: %s", length(list_recetas))
num_items <- sapply(list_recetas, lengths)
sprintf("Promedio de artículos por canasta: %.3f", mean(num_items))
##qplot(num_items, binwidth=100)
num_items
```


2. Haz algunos experimentos el ejemplo \@ref(ejemplo-canastas) que vimos
en clase: incrementa/decrementa hyperlift, incrementa/decrementa 
soporte. ¿Qué pasa con las gráficas resultantes y el número de reglas?

3. (Opcional) Muchas veces el análisis de canastas puede hacerse
con una muestra de transacciones. Leer secciones 6.4.1 a 6.4.4 de [@mmd].