---
title: "02-similitud-minihashin-tarea"
author: "Soledad_Perez"
date: "10/2/2019"
output: pdf_document
---

```{r setup, include=FALSE}
knitr::opts_chunk$set(echo = TRUE)
```

## Tarea {-}

### Ejercicio 1 {-}

1. Calcula la similitud de Jaccard de las cadenas "Este es el ejemplo 1" y "Este es el ejemplo 2", usando tejas de tamaño $3$.
```{r}
textos <- character(2)
textos[1] <- 'Este es el ejemplo 1'
textos[2] <- 'Este es el ejemplo 2'
```


```{r, collapse = TRUE, warning=FALSE, message=FALSE}
library(tidyverse)

sim_jaccard <- function(a, b){
    length(intersect(a, b)) / length(union(a, b))
}

shingle_chars <- function(string, k, lowercase = FALSE){
    tokenizers::tokenize_character_shingles(string, n = k, lowercase = FALSE,
        simplify = TRUE, strip_non_alphanum = FALSE)
}

tejas_doc_4 <- map(textos, shingle_chars, k = 4)
sim_jaccard(tejas_doc_4[[1]], tejas_doc_4[[2]])
tejas_doc_6 <- map(textos, shingle_chars, k = 6)
sim_jaccard(tejas_doc_6[[1]], tejas_doc_6[[2]])
tejas_doc_6[[1]]
tejas_doc_6[[2]]
```

### Ejercicio 2 {-}

2. (Ejercicio de [@mmd]) Considera la siguiente matriz de tejas-documentos:

```{r}
mat <- matrix(c(0,1,0,1,0,1,0,0,1,0,0,1,0,0,1,0,0,0,1,1,1,0,0,0),
              nrow = 6, byrow = TRUE)
colnames(mat) <- c('d_1','d_2','d_3','d_4')
rownames(mat) <- c(0,1,2,3,4,5)
mat
```

  - Sin permutar esta matriz, calcula la matriz de firmas minhash usando las siguientes funciones
  hash: $h_1(x) = 2x+1\mod 6$, $h_2(x) = 3x+2\mod 6$, $h_3(x)=5x+2\mod 6$.
Recuerda que $a\mod 6$ es el residuo que se obtiene al dividir a entre $6$, por ejemplo $14\mod 6 = 2$, y usa la numeración de renglones comenzando en $0$.

```{r}
calc_firmas_hash <- function(mat_df, hash_f){
    num_hashes <- length(hash_f)
    firmas <- matrix(Inf, ncol = ncol(mat_df), nrow = num_hashes)
    for(r in 1:nrow(mat_df)){
        indices <- mat_df[r, ] > 0
        firmas[, indices] <- pmin(firmas[, indices], map_dbl(hash_f, ~.(r)))
    }
    firmas
}
```

Caso 1: $h_1(x) = 2x+1\mod 6$
```{r}
h_1 <- function(x){  (2*x +1) %% 6}
h_1(0:1)
```
```{r}
set.seed(2851)
hash_f_1 <- map(0:5, ~ h_1)
##hash_f_1
calc_firmas_1 <- calc_firmas_hash(mat,hash_f_1)
calc_firmas_1
```


Caso 2: $h_2(x) = 3x+2\mod 6$
```{r}
h_2 <- function(x){  (3*x +2) %% 6}
h_2(0:11)
```

```{r}
hash_f_2 <- map(0:5, ~ h_2)
calc_firmas_2 <- calc_firmas_hash(mat,hash_f_2)
calc_firmas_2
```

Caso 3: $h_3(x) = 5x+2\mod 6$
```{r}
h_3 <- function(x){  (5*x +2) %% 6}
h_3(0:11)
```

```{r}
hash_f_3 <- map(0:5, ~ h_3)
calc_firmas_3 <- calc_firmas_hash(mat,hash_f_3)
calc_firmas_3
```

  - Compara tu resultado usando el algoritmo por renglón que vimos en clase,
    y usando el algoritmo por columna (el mínimo hash de los números de renglón que tienen un $1$).

```{r}
generar_hash_mod <- function(p = 2038074743){
    a <- sample.int(p - 1, 2)
    hash_fun <- function(x) {
        # restamos y sumamos uno para mapear a enteros positivos
        ((a[1]*(x - 1) + a[2]) %% p) + 1
    }
    hash_fun
}
```

Y finalmente reescribimos el algoritmo:

```{r}
calc_firmas_hash_reng <- function(tejas_obj, hash_funs){
    num_docs <- tejas_obj$num_docs
    # min hashing
    num_hashes <- length(hash_funs)
    tejas <- tejas_obj$tejas
    firmas <- matrix(Inf, ncol = num_docs, nrow = num_hashes)
    for(r in 1:length(tejas)){
        # calcular hashes de teja
        hashes <- map_dbl(hash_funs, ~.x(r))
        # extaer documentos que contienen la teja
        indices <- tejas[[r]]
        # actualizar matriz
        firmas[, indices] <- pmin(firmas[, indices], hashes)
    }
    firmas
}
```


```{r}
set.seed(21121)
hash_f <- map(0:5, ~ generar_hash_mod())
#firmas <- calc_firmas_hash_reng(mat, hash_f)
#mean(firmas[,1]==firmas[,2])
#mean(firmas[,3]==firmas[,4])
```   

La matriz de firmas final es:
5   1   1   1
2   2   2   2
0   1   4   0


  - ¿Cuál de estas funciones hash son verdaderas permutaciones?
  * h_3 si es verdadera permutacion 
  
  - ¿Qué tan cerca están las similitudes de Jaccard estimadas por minhash de las verdaderas similitudes?
  La similutud real es 0, porque no hay (1,1) en los documentos 1 y 2

### Ejercicio 3 {-}

3. Funciones hash. Como vimos en clase, podemos directamente hacer hash
de las tejas (que son cadenas de texto), en lugar de usar hashes de números enteros (número de renglón). Para lo siguiente, puedes usar la función *hash_string* del paquete *textreuse* (o usar la función  *pyhash.murmur3_32* de la librería *pyhash*):

 - Calcula valores hash de algunas cadenas como 'a', 'Este es el ejemplo 1', 'Este es el ejemplo 2'. 

El problema con hacer hash sobre las tejas es que si mi texto tiene patrones o similitudes (por ejemplo que muchas palabras inicien con "e"), puede ser que la funcion hash no sea una permutacion y que genere muchas colisiones 
Es mejor usar la funcion digest, el output es un numero es haxadecimal, pero se puede convertir con a un numero con la funcion *strt*
```{r}
digest::digest("Este es un ejemplo", "md5")
digest::digest("Este es un ejemplo", "xxhash32")
```


```{r}
set.seed(123)
generar_hash <- function(){
    r <- as.integer(stats::runif(1, -2147483648, 2147483647))
    funcion_hash <- function(x){
        bitwXor(textreuse::hash_string(x), r)    
    }
    funcion_hash
}

h_1 <- generar_hash()
h_2 <- generar_hash()
h_1("a")
h_2("a")
h_1("Este es el ejemplo 1")
h_2("Este es el ejemplo 1")
h_1("Este es el ejemplo 2")
h_2("Este es el ejemplo 2")
```
 
 
 - Calcula los valores hash para las tejas de tamaño $3$ de 'Este es el ejemplo 1'. ¿Cuántos valores obtienes?
 
```{r}
tejas_ej1 <- map('Este es el ejemplo 1', shingle_chars, k = 3)
tejas_ej1
hash_tejas_1 <- h_1(tejas_ej1[[1]])
hash_tejas_1
```
 
 - Usa los números del inciso anterior para calcular el valor minhash del texto anterior. 
```{r}
min(hash_tejas_1)
```
 
 - Repite para la cadena 'Este es otro ejemplo.', y usa este par de minhashes para estimar la similitud de Jaccard (en general usamos más funciones minhash para tener una buena estimación, no solo una!).

```{r}
tejas_ej2 <- map('Este es otro ejemplo', shingle_chars, k = 3)
tejas_ej2
hash_tejas_2 <- h_1(tejas_ej2[[1]])
hash_tejas_2
```
 
```{r}
sim_jaccard(hash_tejas_1,hash_tejas_2)
```
 
- Repite los pasos anteriores para  $10$ funciones minhash (puedes usar *minhash_generator* de *textreuse*, o usar distintas semillas para *pyhash.murmur3_32*, o algunas de las funciones que generan funciones hash que vimos en clase).

```{r}
hash_tejas_1_2 <- h_2(tejas_ej1[[1]])
hash_tejas_2_2 <- h_2(tejas_ej2[[1]])
sim_jaccard(hash_tejas_1_2,hash_tejas_2_2)
```

```{r}
set.seed(563783)
h_3 <- generar_hash()
hash_tejas_1_3 <- h_3(tejas_ej1[[1]])
hash_tejas_2_3 <- h_3(tejas_ej2[[1]])
sim_jaccard(hash_tejas_1_3,hash_tejas_2_3)
```

```{r}
library(textreuse)
set.seed(3783)
minhash <- minhash_generator(18)
hash_tejas_1_4 <- minhash(tejas_ej1[[1]])
hash_tejas_2_4 <- minhash(tejas_ej2[[1]])
sim_jaccard(hash_tejas_1_4,hash_tejas_2_4)
```

```{r}
library(textreuse)
set.seed(529)
minhash <- minhash_generator(18)
hash_tejas_1_5 <- minhash(tejas_ej1[[1]])
hash_tejas_2_5 <- minhash(tejas_ej2[[1]])
sim_jaccard(hash_tejas_1_5,hash_tejas_2_5)
```

```{r}
library(textreuse)
set.seed(9198)
minhash <- minhash_generator(18)
hash_tejas_1_6 <- minhash(tejas_ej1[[1]])
hash_tejas_2_6 <- minhash(tejas_ej2[[1]])
sim_jaccard(hash_tejas_1_6,hash_tejas_2_6)
```

```{r}
library(textreuse)
set.seed(917527)
minhash <- minhash_generator(18)
hash_tejas_1_7 <- minhash(tejas_ej1[[1]])
hash_tejas_2_7 <- minhash(tejas_ej2[[1]])
sim_jaccard(hash_tejas_1_7,hash_tejas_2_7)
```

```{r}
library(textreuse)
set.seed(1977839393)
minhash <- minhash_generator(18)
hash_tejas_1_8 <- minhash(tejas_ej1[[1]])
hash_tejas_2_8 <- minhash(tejas_ej2[[1]])
sim_jaccard(hash_tejas_1_8,hash_tejas_2_8)
```

```{r}
library(textreuse)
set.seed(13)
minhash <- minhash_generator(18)
hash_tejas_1_9 <- minhash(tejas_ej1[[1]])
hash_tejas_2_9 <- minhash(tejas_ej2[[1]])
sim_jaccard(hash_tejas_1_9,hash_tejas_2_9)
```

```{r}
library(textreuse)
set.seed(8802)
minhash <- minhash_generator(18)
hash_tejas_1_10 <- minhash(tejas_ej1[[1]])
hash_tejas_2_10 <- minhash(tejas_ej2[[1]])
sim_jaccard(hash_tejas_1_10,hash_tejas_2_10)
```

### Ejercicio 4 {-}

4. Utiliza el código visto en clase para encontrar pares de similitud alta en la colección de tweets que vimos en clase. Utiliza unos $15$ hashes para encontrar tweets casi duplicados. ¿Cuántos tweets duplicados encontraste?
¿Qué pasa si usas menos o más funciones hash?


```{r}
corpus_tweets[[2]]$content
min_hashes <- hashes(corpus_tweets)
similitud_2 <- map_dbl(min_hashes, ~ mean(min_hashes[[2]] == .x))
indices_2 <- which(similitud_2 > 0.99)
length(names(indices_2))
```

```{r}
names(indices_2)[1:5]
similitud[indices_2][1:5]
map(names(indices_2), ~ corpus_tweets[[.x]]$content)[1:5]
```

```{r}
corpus_tweets[[3]]$content
similitud_3 <- map_dbl(min_hashes, ~ mean(min_hashes[[3]] == .x))
indices_3 <- which(similitud_3 > 0.99)
length(names(indices_3))

names(indices_3)[1:5]
similitud[indices_3][1:5]
map(names(indices_3), ~ corpus_tweets[[.x]]$content)[1:5]
```

```{r}
corpus_tweets[[4]]$content
similitud_4 <- map_dbl(min_hashes, ~ mean(min_hashes[[4]] == .x))
indices_4 <- which(similitud_4 > 0.5)
length(names(indices_4))

names(indices_4)[1:5]
similitud[indices_4][1:5]
map(names(indices_4), ~ corpus_tweets[[.x]]$content)[1:5]
```

